【裁判字號】    90,上易,293
【裁判日期】    891205
【裁判案由】    違反商標法
【裁判全文】
臺灣高等法院刑事判決                              九十年度上易字第二九三號
    上  訴  人  臺灣臺北地方法院檢察署檢察官
    被      告  乙○○
右上訴人因被告違反商標法案件，不服臺灣臺北地方法院八十九年度易字第一二四二
號，中華民國八十九年十二月五日第一審判決（起訴案號：臺灣臺北地方法院檢察署
八十八年度偵字第一二二八二、一三八四八、一三八四九號）提起上訴，本院判決如
左：
    主  文
原判決撤銷。
乙○○共同連續明知為意圖欺騙他人，於同一商品或類似商品，使用相同於他人註冊
商標之圖樣之商品而販賣，累犯，處有期徒刑柒月。
扣案如附表二所示之物均沒收。
    事  實
一、乙○○曾於八十三年及八十四年間因賭博罪，經台灣士林地方法院分別判處有期
    徒刑二月及六月，應執行有期徒刑六月，於八十五年四月二十三日易科罰金執行
    完畢，猶不知悔改。明知附表一所示之商標為國際著名商標，分別為附表一所示
    之專用權人向經濟部中央標準局（現改制為經濟部智慧財產局）申請核准註冊，
    取得商標專用權，指定使用於附表一所示之專用商品，現均仍在專用期間，且明
    知年籍不詳年約三十餘歲之成年男子「李文中」寄賣之手錶、皮包、皮夾、衣服
    、鑰匙圈、名片夾等商品為意圖欺騙他人，於同一商品或類似商品，使用相同於
    附表一所示註冊商標之圖樣之商品；竟與李文中共同意圖欺騙他人，基於販賣營
    利之概括犯意聯絡，自民國八十八年四月中旬起，由「李文中」向他人販入仿冒
    附表一所示商標之商品後，交予乙○○陳列在臺北市○○○路一一九巷十五號二
    樓加價出售，連續多次販賣予不特定之顧客，每件獲利約新台幣數百元，賺取差
    價牟利。迄八十八年五月二十一日下午五時許，為警在上址查獲，並扣得如附表
    二所示之仿冒商標商品及物品售價標籤、估價單、照片等。
二、案經瑞士商香奈兒股份有限公司、法商路易威登馬爾悌耶公司、英商奧佛雷旦喜
    股份有限公司、法商克麗絲汀迪奧高巧股份有限公司、瑞士商瑞士勞力士錶廠、
    荷蘭商佳得國際公司、瑞士商比雅給特公司訴由基隆市警察局移送臺灣臺北地方
    法院檢察署檢察官偵查聲請簡易判決處刑，經原審認為不宜以簡易判決處刑，移
    送適用通常程序審判。
    理  由
一、右揭事實，業據被告乙○○於警訊及偵審中坦認不諱，核與告訴人瑞士商香奈兒
    股份有限公司、法商路易威登馬爾悌耶公司、英商奧佛雷旦喜股份有限公司、法
    商克麗絲汀迪奧高巧股份有限公司、瑞士商瑞士勞力士錶廠、荷蘭商佳得國際公
    司、瑞士商比雅給特公司等指述之情節相符；又查附表一所示商標業經各該商標
    專用權人向前經濟部中央標準局註冊取得商標專用權，指定使用於附表一所示專
    用商品上，現仍在專用權期間，此有各該商標註冊證及網頁資料存卷可按；而該
    等商品確係仿冒如附表一所示註冊商標圖樣之商品，亦有卷附鑑定書、照片等足
    資佐證。此外，復有扣押物品清冊、扣押物品進售價表附卷、附表二所示仿冒商
    標商品及物品售價標籤、估價單、照片等扣案可資佐證。被告自白核與事實相符
    ，本案事證明確，被告犯行洵堪認定，應依法論科。
二、被告明知係意圖欺騙他人，於同一商品或類似商品，使用相同於附表一所示註冊
    商標之圖樣之商品，猶陳列販賣，參以其於警訊時供稱：「（問：他交付右述物
    品時有無告訴你係仿冒品？又每樣物品之進價各為何？）有。皮包進價每只二千
    至三千元不等，販售價為進價加三成，手錶進價每只一千至三千不等，以進價加
    三成賣出，衣服進價五百至一千，以進價加三成賣出，耳環、鑰匙圈等飾物進價
    都約一百左右，以一百五十元賣出。（問：至今共賣出多少仿冒香奈兒等商標之
    皮件、衣服、手錶等物品？）共賣出皮包約二十個，大都是香奈兒及L˙V˙牌，
    衣服賣出約十件，大都是PRADA牌，手錶賣出約三個大都是C˙D˙牌，其他東西
    大都是付送給客戶。（問：你與李先生如何分帳？）三、七分帳，我（乙○○）
    三成，李先生七成。（問：客人如何知道你有在販賣仿冒香奈兒等商標之物品？
    ）大都是以前買衣服的客人所帶來之日本客人，他們到店裡來買衣服時順便問起
    ，我就會帶他們到我們秘密經營之店選購。（問：警方所查扣之物品是否均為仿
    冒品）？經我當場核對搜索扣押證明清冊所載及比對扣押物品，警方所查獲的均
    為仿冒品無誤」等語（基隆市警察局偵查卷第二頁背面、第三頁正面、背面）。
    以及於偵查時供稱：「（問：貨自何來？）李文中賣我的，人已不見了，是他打
    我的BB call與我聯絡，他打東和西服電話給我，他每星期來找我算帳，他分七
    成，我分三成貨都是他進的，自四月三日始已進貨三次，七至八個袋子。（問：
    價格？）進價的三成賣出。進價皮包二千至三千元，手錶八百至一千元，衣服約
    五百至四百元，耳環一百至二百元」等語（八十八年度偵字第一二二八二號偵查
    卷第十八頁背面、第十九頁正面）。足見其確係明知為意圖欺騙他人，於同一商
    品或類似商品，使用相同於他人註商標之圖樣之商品，仍為了牟利而加以販賣。
    核其所為，係犯商標法第六十三條販賣仿冒商標商品罪。其陳列仿冒商標商品行
    為為販賣仿冒商標商品行為所吸收，不另論罰。被告與「李文中」之不詳姓名成
    年子之間，具有犯意聯絡及行為分擔，為共同正犯。其先後多次販賣仿冒商標商
    品犯行，時間緊接，方法相同，觸犯構成要件相同之罪名，顯係基於概括犯意反
    覆為之，為連續犯，依刑法第五十六條規定，以一罪論，並加重其刑。被告一販
    賣行為，侵害數商標專用權人之法益，係屬想像競合犯。又被告曾於八十三年及
    八十四年間因賭博罪，經台灣士林地方法院分別判處有期徒刑二月及六月，應執
    行有期徒刑六月，於八十五年四月二十三日易科罰金執行完畢，有台灣高等法院
    檢察署刑案紀錄簡覆表一份在卷可按，其於五年以內再犯有期徒刑以上之罪者，
    為累犯，應依法遞加重其刑。
三、原審認被告罪證明確，予以論罪科刑，固非無見。惟查被告曾於八十三年及八十
    四年間因賭博罪，經台灣士林地方法院分別判處有期徒刑二月及六月，應執行有
    期徒刑六月，於八十五年四月二十三日易科罰金執行完畢，有台灣高等法院檢察
    署前科紀錄簡覆表一份在卷可稽，其於五年之內再犯本件有期徒刑以上之罪，應
    成立累犯，並依法加重其刑，原審未論以累犯並加重其刑，自有違誤。檢察官上
    訴意旨指本案扣得之仿冒商品，其數量之大，品牌種類之多，已非一般仿冒案件
    、況被告於案發後始終未供出扣案仿冒商品之來源，僅處被告六月有期徒刑，實
    無法生儆懲之效果。被告乙○○雖係以「東和名品西服店」販賣仿冒商品，然在
    此之前告訴人已數次訴由警方至上址查獲販賣仿冒商品，且每次該店被查獲之負
    責人均不相同，足見該店係利用更換不同之負責人及秘密展示間所在地點，以圖
    獲得輕判（得易科罰金），致該店雖迭經警方取締，仍繼續販賣仿冒商品，肆無
    忌憚，此由本案同址於本案發後，再度於八十九年五月八日為警查獲相同犯行，
    足見本案若不處以較重之刑，商標法將形同具文等語。雖經查後者被查獲部分與
  被告無關，除經被告供述明確外，並經告訴人代理人甲○○律師於本院審理時陳
    稱於八十九年五月八日為警查獲之犯行，並非本件被告。然查本件被告被查獲之
    如附表二所示之仿冒商品，其數量龐大，品牌繁多。被告蔑視法令侵害智慧財產
    權，危害他人權益非淺，且係累犯，處刑自不宜寬縱，故檢察官指原審量刑過輕
    ，為有理由，況原審既有如上可議之處，自屬無可維持，應由本院將原判決撤銷
    改判，爰審酌被告犯後坦承犯行，態度尚稱良好，惟販賣仿冒商標商品數量龐大
    ，影響真正商標權所表彰之品質及商譽甚鉅，造成商標專用權人之損失，妨礙社
    會交易秩序，且所為損害我國國際名譽，暨其生活狀況、品行、智識程度、犯罪
    之動機、目的、手段等一切情狀，量處如主文所示之刑。扣案如附表二編號一至
    五十所示之物，為被告販賣之仿冒商標商品，均應依商標法第六十四條之規定宣
    告沒收；至附表編號五一至五三所示之物，係供犯罪所用，且為被告所有，業據
    其供陳在卷，爰依刑法第三十八條第一項第二款之規定併予宣告沒收。
據上論斷，應依刑事訴訟法第三百六十九條第一項前段、第三百六十四條、第二百九
十九條第一項前段，商標法第六十三條、第六十四條，刑法第十一條前段、第二十八
條、第五十六條、第五十五條、第四十七條、第三十八條第一項第二款，判決如主文
。
本案經檢察官吳慎志到庭執行職務。
中    華    民    國     九十     年       二       月      二十二      日
                          臺灣高等法院刑事第十七庭
                              審判長法  官  陳  正  雄
                                    法  官  雷  雯  華
                                    法  官  許  錦  印
右正本證明與原本無異。
不得上訴。
                                    書記官  黃  德  煌
中    華    民    國     九十     年       二       月      二十六      日
附錄本判決論罪科刑法條全文：
商標法第六十三條：
明知為前條商品而販賣、意圖販賣而陳列、輸出或輸入者，處一年以下有期徒刑、拘
役或科或併科新臺幣五萬元以下罰金。


司法院資訊處製作；財團法人民間司法改革基金會備份。
